臺灣桃園地方法院刑事裁定
111年度毒聲字第443號
聲  請  人  臺灣桃園地方檢察署檢察官
被      告  林明山


上列被告因違反毒品危害防制條例案件，經檢察官聲請送觀察、
勒戒（111 年度毒偵字第108 號），本院裁定如下：
    主  文
甲○○施用第一、二級毒品，應送勒戒處所觀察、勒戒，其期間
不得逾貳月。
    理  由
一、聲請意旨略以：被告甲○○分別基於施用第一級、第二級毒品
    之犯意，於民國110 年12月4 日凌晨，在桃園市○○區○○○路0
    0號3 樓住處，以將海洛因摻入香菸方式，施用海洛因1 次
    ；另於110 年12月4 日上午7 時40分為警採尿起回溯120 小
    時內某時許，以不詳方式，施用甲基安非他命1 次，嗣於同
    年月4 日上午5 時13分許，駕駛車牌號碼00-0000自用小客
    車，行經桃園市○○區○○路00號為警攔查，並在其身上扣得海
    洛因1 包（淨重1.15公克）。爰此聲請裁定將被告送勒戒處
    所觀察、勒戒等語。
二、犯毒品危害防制條例第10條之罪者，檢察官應聲請法院裁定
    ，或少年法院（地方法院少年法庭）應先裁定，令被告或少
    年入勒戒處所觀察、勒戒，其期間不得逾2 月；觀察、勒戒
    或強制戒治執行完畢釋放後，3 年後再犯第10條之罪者，適
    用前2 項之規定，毒品危害防制條例第20條第1 項、第3 項
    定有明文。又上開所謂「3 年後再犯」，只要本次再犯（不
    論修正施行前、後）距最近1 次觀察、勒戒或強制戒治執行
    完畢釋放，已逾3 年者，即該當之，不因其間有無犯第10條
    之罪經起訴、判刑或執行而受影響（最高法院109 年度台上
    大字第3826號裁定意旨參照）。
三、經查：
  ㈠訊據被告僅坦承施用海洛因，惟被告於110 年12月4日上午7 
    時40分許為警所採尿液，經檢驗結果除呈現鴉片類（可待因
    、嗎啡）陽性反應外，尚呈現安非他命、甲基安非他命陽性
    反應，有桃園市政府警察局桃園分局真實姓名與尿液、毒品
    編號對照表、台灣檢驗科技股份有限公司濫用藥物實驗室-
    台北濫用藥物檢驗報告（報告編號：UL/2021/C0000000）為
    憑。復觀其尿檢結果，顯示安非他命濃度2602ng/ml、甲基
    安非他命濃度11746ng/ml，較諸閾值即安非他命500ng/ml、
    甲基安非他命500ng/ml 均高出甚多，則此等鑑驗結果當不
    至於產生偽陽性反應。另依據Clarke's Isolation and Ide
    ntification of Drugs第3 版記述，口服甲基安非他命後快
    速吸收，約有施用劑量70%在24小時內經尿液排出，一般於
    尿液中可檢出之最大時限，甲基安非他命為1-5 天；施用甲
    基安非他命者尿液中可檢出最大時限，與施用劑量、施用頻
    率、施用方式、飲用水量之多寡、個人體質、代謝情況及檢
    測方法靈敏度等因素有關，依個案而異等情，此經行政院衛
    生署管制藥品管理局（現改制為衛生福利部食品藥物管理署
    ）97年12月31日管檢字第0970013096號函述明確。足徵被告
    於上開採尿時起回溯120 小時內之某時（不含為警查獲後至
    採尿時受公權力監督之期間），亦有施用甲基安非他命1 次
    之事實無訛。
  ㈡被告前因施用毒品案件，經本院以98年度毒聲字第1099號裁
    定送觀察、勒戒後，認有繼續施用毒品之傾向，復經本院以
    99年度毒聲字第132 號裁定令入戒治處所，於99年9 月23日
    執行完畢釋放出所，並經臺灣桃園地方檢察署以99年度戒毒
    偵字第165 號為不起訴處分確定，有臺灣高等法院被告前案
    紀錄表、上開不起訴處分書在卷可參，是被告本次施用第一
    級、第二級毒品之時間，距前次強制戒治執行完畢已逾3 年
    ，堪予認定。
  ㈢毒品危害防制條例第24條第1 項係採行「觀察勒戒」與「緩
    起訴之戒癮治療」並行之雙軌模式，應認檢察官有依裁量行
    使之職權，而檢察官是否給予施用毒品者為附命完成戒癮之
    緩起訴處分，自得本於毒品危害防制條例第24條之規定及立
    法目的，毒品戒癮治療實施辦法及完成治療認定標準，選擇
    實施對象、內容、方式與執行之醫療機構，妥為斟酌、裁量
    ，始予決定，如裁量結果認為適於為附戒癮治療之緩起訴處
    分者，自應於緩起訴處分中說明其判斷之依據，倘認為應向
    法院聲請觀察、勒戒，因係適用原則而非例外，法院原則上
    應予尊重，僅就檢察官之判斷有違背法令、事實認定有誤或
    其裁量有重大明顯瑕疵等事項為有限度之低密度審查。而被
    告因違反槍砲彈藥刀械管制條例案件，現經臺灣桃園地方檢
    察署以111 年度偵字第5404號偵查中，有臺灣高等法院被告
    前案紀錄表可據，則檢察官依相關卷證資料，認被告有入監
    之可能性，戒癮治療程序無法在監所內執行，故聲請裁定令
    被告入勒戒處所施以觀察、勒戒，難認檢察官之判斷有違背
    法令、事實認定有誤或裁量有重大明顯瑕疵之情事。從而，
    本件聲請於法有據，應予准許。
四、依毒品危害防制條例第20條第3 項、第1 項，觀察勒戒處分
    執行條例第3 條第1 項，裁定如主文。
中　　華　　民　　國　  111  　年　　3  　月　  29　　日
                  刑事第十二庭    法　官　林姿秀
以上正本證明與原本無異。
如不服本裁定，應於裁定送達後5 日內向本院提出抗告狀。
    　　　　　　　　　　　　　　　書記官　羅鎰祥　　　　
中　　華　　民　　國　　111 　年　　3 　　月　　29　　日